【裁判字號】    89,交聲,110
【裁判日期】    891221
【裁判案由】    聲明異議
【裁判全文】
臺灣臺南地方法院交通事件裁定                    八十九年度交聲字第一一０號
    移送機關  交通部公路局嘉義區監理所台南監理站
    受處分人
    即異議人  甲○○
右列受處分人因違反道路交通管理處罰條例案件，對於交通部公路局嘉義區監理所台
南監理站八十九年七月四日所為之南監五字第車裁七四─MOOO一七九七九號裁決處分
，聲明異議，本院裁定如左：
    主  文
原處分撤銷。
甲○○汽車駕駛人，行經有燈光號誌管制之交岔路口闖紅燈，罰鍰新臺幣壹仟捌佰元
，並記違規點數參點。
    理  由
一、按汽車駕駛人，行經有燈光號誌管制之交岔路口闖紅燈者，處六百元以上一千二
    百元以下罰鍰；並記違規點數三點，道路交通管理處罰條例第五十三條、第六十
    三條第一項第三款分別定有明文。
二、查本件異議人甲○○於民國八十九年五月九日下午四時十八分駕駛車牌S四─八
    ○二五號自小客車，行經台南縣新營市○○路、長榮路時紅燈右轉等情，業據證
    人即告發警員賴正銀到庭結證屬實：當時S四─八○二五號中華牌白色自小客車
    紅燈右轉，前後車牌都看的清楚，車窗升一半，隔熱紙是暗色的，車上載有一年
    輕長髮女子等語。並有舉發違反道路交通管理事件通知單、台南市交通事件裁決
    所違反道路交通管理事件裁決書及違規事實經過及舉發員警答辯意見各一張在卷
    可考，參以證人依法執行公務，與異議人素無怨隙，自無恣意誣攀之理，其所為
    證言應屬真實可信。異議人雖辯稱：當天上午九點至下午三點均在仁德鄉太子廟
    附近同事家打麻將，不可能到新營市云云，並提出其服務之建固有限公司證明書
    一份為證，惟查該證明書記載：異議人當日工作範圍純屬台南市區，並無逾越其
    他區域等語。核與異議人自稱當日在台南縣仁德鄉打牌等情顯有不符，自不足為
    採。再查仁德鄉至新營市車程約五十分鐘，異議人於當日下午三時許離開仁德鄉
    ，於一小時後出現於新營市，時間上並無矛盾，核其所辯尚不得作為不在場之證
    明。是本件事證明確，惟原處分機關依道路交通管理處罰條例第五十三條定處最
    低罰鍰六百元即新臺幣一千八百元，卻漏未依同條例第六十三條第一項第三款，
    並記違規點數三點，尚有未合；且原處分機關復依同條例第六十條第二項第一款
    ：不服從交通勤務警察或依法令執行交通指揮、稽查任務人員之指揮或稽查，再
    處異議人最低罰鍰新台幣九百元，惟查該款之適用係以「汽車駕駛人，駕駛汽車
    有左列情形之一，而本章各條無處罰之規定者」始適用之。按異議人之違規行為
    已符合第五十三條之規定，自無再適用該條例處罰之餘地，本件異議雖無理由，
    惟原裁定有所不當，應由本院裁定將原處分撤銷，諭知如主文第二所示。
據上論斷，應依道路交通案件處理辦法第二十條前段裁定如主文。
中    華    民    國      八十九      年      十二      月    二十一    日
臺灣臺南地方法院交通法庭
                                        法  官  張      菁
右正本證明與原本無異
如不服本裁定應於送達後五日內向本院提出抗告狀
                                        書記官  林  木  村
中    華    民    國      八十九      年      十二      月    二十一    日


司法院資訊處製作；財團法人民間司法改革基金會備份。
